臺灣屏東地方法院刑事判決　　　　　　　　　　　　　九十年度交易字第二六二號
　　公　訴　人　臺灣屏東地方法院檢察署檢察官
　　被　　　告　甲○○
右列被告因公共危險案件，經檢察官聲請以簡易判決處刑（九十年度偵字第五二八一
號），因本院屏東簡易庭認為不宜以簡易判決處刑，移由本院交通法庭依通常程序審
理（九十年度屏交簡字第三八六號），本院判決如左：
    主  文
甲○○無罪。
    理  由
一、公訴意旨略以：被告甲○○於民國九十年八月十八日十七時許，在屏東市○○路
    上某ＫＴＶ內與友人一起飲酒後，已達不能安全駕駛動力交通工具之狀態，竟仍
    騎乘車號ＯＷＩ－一八九號重型機車上路並沿屏東市○○路往南方向行駛。嗣於
    該日十七時三十分許行經上開路段東匯橋前，因酒後注意力未能安全駕駛，竟失
    控衝撞前方由乙○○所騎乘，已經停止等待紅燈之車號ＩＡＰ－四○一號重型機
    車。而被告甲○○在肇事後，經警前往處理所測得之呼氣後酒精濃度約為每公升
    ○．二八毫克，因認被告甲○○涉犯刑法公共危險罪嫌。
二、按犯罪事實應依證據認定之，無證據不得推定其犯罪事實，刑事訴訟法第一百五
    十四條，定有明文。不能證明被告犯罪或其行為不罰者，應諭知無罪之判決，同
    法第三百零一條第一項，復已明定。次按，認定不利於被告之事實，須依積極證
    據，苟積極證據不足為不利被告之認定時，即應為有利於被告之認定，更不必有
    何有利之證據，最高法院三十年上字第八一六號，著有判例。又刑事訴訟法上所
    謂認定犯罪事實之證據，係指足以認定被告確有犯罪行為之積極證據而言，如未
    能發現相當證據或證據不足以證明，自不能以推測或擬制之方法，以為裁判基礎
    ，此觀最高法院二十九年上字第三一○五號、四十年台上字第八六號判例意旨自
    明。
三、本件公訴意旨以被告甲○○涉犯前揭犯罪事實，係以被告甲○○於偵查中之自白
    、證人乙○○之指述，及卷附酒精測試表、道路交通事故調查表含現場圖各乙份
    為據，佐以被告甲○○於右揭時地肇事之情狀，係於證人乙○○已經停妥機車等
    待紅燈而突自後方追撞造成，認其當時已不能安全駕駛動力交通工具。惟按，酒
    精對人體所生影響，於呼氣中酒精濃度達每公升０．二五毫克時，雖已輕微中毒
    ，而有輕度協調功能降低，故依道路交通安全規則第一百十四條第二款規定，汽
    車駕駛人飲酒後，呼氣中所含酒精濃度逾每公升０．二五毫克者，即不得駕車，
    然此究屬行政上處罰之規定，至其受酒精濃度影響之程度是否確已達不能安全駕
    駛之程度，仍應依其具體情形判斷之。今查被告甲○○於右揭時地肇事後，經到
    場處理員警進行酒測結果，其吐氣中酒精濃度固已達０．二八毫克，顯已逾上開
    道路交通安全處罰條例規定禁止駕車之標準，有酒精濃度測試表乙紙在卷可按，
    然依同時間由員警觀察其行為紀錄做成之「刑法第一百八十五條之三案件測試觀
    察紀錄表」所載，其對於認定被告甲○○當時已處於不能安全駕駛程度之依據，
    除空泛填載「酒醉駕車」一語－即就該「觀察結果」欄內，僅記載「駕駛過程，
    因『酒醉駕車』原因，顯然無法正常駕駛」云云外，對於其因體內酒精作用，究
    造成外觀行為或肢體協調能力如何之影響，則全未見著墨，有該刑法第一百八十
    五條之三案件測試觀察紀錄表乙紙附卷可憑（詳警卷第八頁）。嗣經本院傳訊證
    人即當時到場處理並製作上開觀察紀錄之員警丙○○到庭陳述，亦僅表示：「
    ... 當時被告意識稍微不清楚，在現場被告重複（說）沒有喝酒，我們聞到酒味
    ，當時被告話很多，說他肇事他會賠償，被告當時有些迷迷糊糊的，不會答非所
    問或語無倫次，行動很正常，但是走路有點搖晃，不至於爛醉如泥，四肢不會發
    抖，與我們對答都很正常，我們就當場作酒測，然後帶到隊裏做筆錄，作筆錄時
    注意力還是可以集中... 」等語（詳本院卷九十年十二月十九日訊問筆錄）。今
    依證人上開證言，對被告甲○○之意識狀況或稱「迷迷糊糊」，或表示「不會答
    非所問或語無倫次」、「對答都很正常」、「注意力還是可以集中」；就其行動
    之描述則稱「行動很正常」、「四肢不會發抖」，偶又表示「走路有點搖晃」云
    云，惟仍約略可見被告甲○○於右揭時地肇事時，尚無明顯情事可認為已因體內
    酒精作用而影響其意識及肢體之平衡、協調功能。至其當時雖自後方追撞前方停
    止等待紅燈之機車，然此種類型車禍既屢見於日常生活，其發生原因猶未能一概
    而論，則本件究因被告甲○○一時疏忽而未注意車前狀況所致，或確因其體內酒
    精作用影響肢體協調造成，尚非無疑，自難率爾認定被告甲○○當時因體內酒精
    作用已達不能安全駕駛之程度，此外既查無其他積極事證足資肯認被告甲○○確
    有公訴意旨指訴之犯罪事實，揆諸前引法條及判例意旨，自應認為不能證明被告
    犯罪，應為被告甲○○無罪之諭知。
據上論斷，應依刑事訴訟法第四百五十二條、第三百零一條第一項，判決如主文。
本案經檢察官呂乾坤到庭執行職務
中      華      民      國    九十一    年      一      月    十  一    日
                                      臺灣屏東地方法院交通法庭
              審判長法  官  吳永宋
                                                法  官  李淑惠
                                                法  官  陳松檀
右正本證明與原本無異。
對於本判決如有不服應於收受送達後十日內向本院提出上訴書狀上訴於臺灣高等法院
高雄分院並按他造當事人之人數附具繕本。
                                                書記官  張福山
中      華      民      國      九十一      年      一      月   十 一  日
